臺灣高雄地方法院刑事判決　　　　　　　　　　　　　九十一年度訴字第八四九號
　　公　訴　人　臺灣高雄地方法院檢察署檢察官
　　被　　　告　甲○○
右列被告因毒品危害防制條例案件，經檢察官提起公訴（九十年度毒偵字第五六三０
號、九十年度毒偵緝字第六三六號），本院判決如左：
    主  文
甲○○連續施用第一級毒品，處有期徒刑壹年。
扣案之第一級毒品海洛因壹包（驗後淨重零點壹伍公克）沒收銷燬之；注射針筒貳支
沒收。
    事  實
一、甲○○前於民國八十八年間因施用毒品案件，經臺灣高雄地方法院檢察署檢察官
    （以下簡稱高雄地檢署檢察官）聲請本院以八十八度毒聲字第三六八一號裁定送
    觀察、勒戒後，認無繼續施用毒品之傾向，由該署檢察官於八十八年五月三十一
    日以八十八年度偵字第三八一六號不起訴處分（一犯）。後於八十九年四月間又
    因施用毒品案件，經同署檢察官再聲請本院以八十九度毒聲字第二九四八號裁定
    送觀察、勒戒後，認無繼續施用毒品之傾向，亦經該署檢察官於八十九年六月十
    五日以八十九年度毒偵緝字第一九０號不起訴處分（二犯）。詎其仍不知戒絕悔
    改，復基於施用第一級毒品海洛因之概括犯意，自九十年十一月初起至同年十二
    月五日止，連續在高雄縣大社鄉○○村○○路二五八巷三號住處，將第一級毒品
    海洛因置於針筒內與水混合後注射身體方式，施用第一級毒品海洛因多次。嗣於
    九十年十二月五日十一時四十五分許，在高雄市○○區○○路與高速公路橋下林
    為警查獲，並扣得供其施用之第一級毒品海洛因一包（驗後淨重０‧一五公克）
    及施用毒品之器具注射針筒貳支。
二、案經高雄市政府警察局楠梓分局移送臺灣高雄地方法院檢察署檢察官偵查起訴。
    理  由
一、右揭事實，業經被告甲○○於偵審中坦白承認，且有供其施用之海洛因毒品一包
    及施用毒品器具注射針筒二支扣案可佐，又被告於九十年十二月五日為警查獲後
    當日在警局所採集之尿液，經檢驗之結果，確實檢出嗎啡陽性反應，亦有高雄市
    立凱旋醫院九十年十二月二十日高市凱醫檢字第三０五號煙毒尿液檢驗成績書一
    紙在卷可憑，而海洛因施用入人體後水解還原成嗎啡，再循嗎啡之代謝方式排出
    體外，復據行政院衛生署藥物食品檢驗局（73）藥檢壹字第０三０二二一號函敘
    明綦詳可查，足認被告自白應與事實相符，堪以採為認定犯罪事實之證據。又被
    告前曾於八十八年間因施用毒品案件，經高雄地檢署檢察官聲請本院以八十八度
    毒聲字第三六八一號裁定送觀察、勒戒後，認無繼續施用毒品之傾向，由該署檢
    察官於八十八年五月三十一日以八十八年度偵字第三八一六號不起訴處分（一犯
    ）。後於八十九年四月間又因施用毒品案件，經同署檢察官再聲請本院以八十九
    度毒聲字第二九四八號裁定送觀察、勒戒後，亦認無繼續施用毒品之傾向，再經
    該署檢察官於八十九年六月十五日以八十九年度毒偵緝字第一九０號不起訴處分
    （二犯）等事實，有上開不起訴處分書、本院被告院內索引卡紀錄表、臺灣高等
    法院被告全國前案紀錄表、臺灣高雄地方法院檢察署刑案資料查註紀錄表各一份
    在卷可稽，綜上所述，被告前因施用毒品案件二次經觀察、勒戒，認無繼續施用
    毒品之傾向，而均由檢察官為不起訴處分後，再犯前揭施用海洛因犯行，事證明
    確，應依法予以論科。
二、查海洛因係毒品危害防制條例第二條第二項所稱之第一級毒品，不得持有、施用
    。次按犯毒品危害防制條例第十條之施用第一級、第二級毒品罪者，應由檢察官
    先將被告送勒戒處所觀察、勒戒，經觀察、勒戒後，認無繼續施用毒品傾向者，
    由檢察官為不起訴處分之裁定。依此為不起訴處分後，五年內再犯第十條之施用
    毒品罪，經觀察、勒戒後，認有繼續施用毒品之傾向或三犯以上者，則不適用前
    開不起訴處分規定，除應由檢察官聲請法院裁定先令入戒治處所施以強制戒治外
    ，仍應依一般刑事訴訟程序處理，此觀諸同條例第二十條第一項、第二項前段、
    第三項規定可明。本件被告前因施用毒品案件，二次經高雄地檢署檢察官聲請本
    院裁定送勒戒處所觀察、勒戒，因均認無繼續施用毒品傾向，而由檢察官先後為
    不起訴處分後再犯前揭施用海洛因犯行，核屬上開規定之「三犯」，依前所述，
    即應依一般刑事訴訟程序予以起訴論罪科刑，故核被告所為，係犯毒品危害防制
    條例第十條第一項之施用第一級毒品罪。其後多次施用海洛因行為，時間緊接，
    且反覆為之，所犯又係同一罪名之罪，顯係基於概括犯意為之，應依連續犯規定
    論以一罪，並加重其刑。至被告施用期間多次持有海洛因之行為，亦係基於概括
    之犯意為之，本亦應以連續持有論，惟其持有後進而施用，其持有之低度行為應
    被施用之高度行為所吸收，不另論其持有毒品罪。審酌被告前因施用毒品案件，
    經檢察官依二次勒戒、觀察結果先後為不起訴處分後，仍未能戒絕毒品，復重蹈
    前行，再度吸食毒品，顯見其無悔改之意，有再度入監服刑矯治必要，惟其施用
    毒品乃自戕一己之身體健康，尚未害及他人，且犯後坦承犯行，態度良好，前亦
    無犯罪前科，有本院被告全國前案紀錄表、臺灣高等法院被告全國前案紀錄表、
    臺灣高雄地方法院檢察署刑案資料查註紀錄表各一份在卷可稽等一切情狀，量處
    如主文所示之刑。扣案之海洛因一包（驗後淨重０‧一五公克），經送驗結果，
    確含有第一級毒品海洛因成分，有法務部調查局鑑定通知書一紙在卷可稽，堪認
    為毒品危害防制條例第二條第二項所稱之第一級毒品海洛因無誤，被告亦坦承為
    供其施用之毒品，爰依同法第十八條第一項前段規定宣告沒收銷燬之；另查扣之
    注射針筒二支，則係被告所有供其施打海洛因器具，亦據其供承在卷，併依刑法
    第三十八條第一項第二款規定宣告沒收。至警員另於八十九年十月三十一日在高
    雄縣仁武鄉○○村○○○街八十號查獲之安非他命、海洛因殘渣袋等物，已據被
    告陳稱均非其所有之物等語在卷，且被告當日在警局採集之尿液，亦未檢出甲基
    安非他命或嗎啡陽性反應，亦有高雄市凱旋醫院八十九年十一月二十四日高市凱
    醫檢字第八三八號煙毒尿液檢驗成績書一紙附卷可佐，堪認被告此部分所言為真
    ，參以安非他命毒品部分，亦與被告前揭施用海洛因犯罪事實無關，爰就此部分
    扣案物不併為沒收諭知，附此敘明。
據上論斷，應依刑事訴訟法第二百九十九條第一項前段，毒品危害防制條例第十條第
第一項、第二十條第三項、第十八條第一項前段，刑法第十一條、第五十六條、第三
十八條第一項第二款，判決如主文。
中      華      民      國    九十一    年      四      月      三      日
                                  臺灣高雄地方法院刑事庭
                                          法  官  陳淑卿
右正本證明與原本無異。
如不服本判決，應於判決送達後十日內，向本院提出上訴狀。
                                          書記官  陳朝宗
中      華      民      國    九十一    年      四      月      三      日
附錄本判決論罪科刑之法條
毒品危害防制條例第十條第一項：
施用第一級毒品者，處六月以上五年以下有期徒刑。
